臺灣高等法院民事裁定
110年度抗字第576號
抗  告  人  王憶蘭  
上列抗告人因與相對人余台蔭間聲請管收事件，對於中華民國11
0年4月19日臺灣臺北地方法院110年度管字第6號裁定，提起抗告
，本院裁定如下： 
    主  文
抗告駁回。
抗告程序費用由抗告人負擔。
    理  由
一、聲請及抗告意旨略以：伊執臺灣臺北地方法院（下稱臺北地
    院）104年度司執字第125315號債權憑證（下稱系爭債權憑
    證）為執行名義，向該法院民事執行處（下稱執行法院）聲
    請以109年度司執字第23632號、第102083號執行事件（下稱
    系爭執行事件），對相對人之財產為強制執行。惟相對人未
    依執行法院命令據實報告財產狀況，亦未提供擔保或履行債
    務，爰依強制執行法第20條第3項規定，聲請管收相對人。
    臺北地院以110年度管字第6號裁定（下稱原裁定）駁回伊之
    聲請，顯有違誤，求予將原裁定廢棄，並准伊聲請管收相對
    人云云。
二、已發見之債務人財產不足抵償聲請強制執行債權或不能發現
    債務人應交付之財產時，執行法院得依債權人聲請或依職權
    ，定期間命債務人據實報告該期間屆滿前1年內應供強制執
    行之財產狀況。債務人違反前項規定，不為報告或為虛偽之
    報告，執行法院得依債權人聲請或依職權命其提供擔保或限
    期履行執行債務。債務人未依前項命令提供相當擔保或遵期
    履行者，執行法院得依債權人聲請或依職權管收債務人。但
    未經訊問債務人，並認其非不能報告財產狀況者，不得為之
    ，強制執行法第20條定有明文。是債務人違背財產開示義務
    ，且未依命令提供相當擔保或遵期履行，經執行法院詢問後
    ，認其非不能報告，而有管收之必要時，始得依債權人聲請
    或依職權管收債務人，以促其履行財產開示義務；並非債務
    人未依命令提供相當擔保或遵期履行，執行法院即應予以管
    收。
三、抗告人執系爭債權憑證對相對人為強制執行，經執行法院以系爭執行事件執行在案。執行法院於民國109年4月21日核發執行命令，命相對人於10日內據實報告自108年3月6日起算1年內應供強制執行之財產狀況，相對人於109年4月30日提出全國財產稅總歸戶財產查詢清單、臺灣土地銀行年金專戶存摺（下稱系爭存摺）封面及內頁影本、臺灣臺北地方檢察署108年度偵字第13030號不起訴處分書（下稱系爭不起訴處分書），陳明：其名下無不動產、車輛之登記，每月領取勞保年金係屬不得扣押財產，支應其基本生活所需，其遭抗告人提出毀損債權之刑事告訴，已不起訴處分確定等語；復於同年6月22日提出臺北市北安扶輪社收據，陳稱：其上開刑案律師費、參加北安扶輪社年費及活動費用，均由其子繳納等詞，有執行命令、陳報狀及其子趙祥和名義繳費收據24紙可憑（見司執字第23632號卷第44、47至51背面、65至73頁）。另對於執行法院109年10月9日命其於10日內據實報告自109年10月14日起算1年內應供強制執行之財產狀況之執行命令，亦於同年月20日具狀陳明同上所述（見司執字第102083號卷第8、25至30頁），核與卷附相對人之全國財產總歸戶財產查詢清單、系爭存摺及不起訴處分書內容相符（見司執字第23632號卷第48至51頁），難認其有不為報告或為虛偽報告財產狀況之情事。至相對人縱使仍為扶輪社社員，然其參加該社之年費及活動費用，既由其子繳納，非由其自行支付，自不影響其名下無可供強制執行財產之事實認定。又相對人已陳明其實際居住於其子戶籍地（見司執字第23632號卷第112頁），可見並無不告知債權人住居所或逃匿以規避債務追償之情事。由是而論，相對人並未違背財產開示義務，則其雖未依執行法院110年1月23日執行命令，提供相當擔保或遵期履行（見司執字第102083號卷第59頁），仍與強制執行法第20條第3項所定管收要件不符。從而，原裁定駁回抗告人本件管收相對人之聲請，於法並無不合。抗告意旨仍執前詞指摘原裁定不當，聲明廢棄，非有理由，應予駁回。
四、據上論結，本件抗告為無理由，爰裁定如主文。
中　　華　　民　　國　　110 　年　　6 　　月　　2 　　日
                  民事第十六庭  
                        審判長法  官  朱耀平
                              法  官  羅立德
                              法  官  邱育佩
正本係照原本作成。
本裁定除以適用法規顯有錯誤為理由外，不得再抗告。如提起再
抗告，應於收受送達後10日內委任律師為代理人向本院提出再抗
告狀。並繳納再抗告費新臺幣１千元。
中　　華　　民　　國　　110 　年　　6 　　月　　7 　　日

    　　　　　　　　　　　　　書記官  林伶芳